臺灣高雄地方法院刑事判決
110年度訴字第303號
公  訴  人  臺灣高雄地方檢察署檢察官
被      告  蔡芙璟


選任辯護人  陳欽煌律師
            吳哲華律師
            陳建宏律師
被      告  黃彥緁


義務辯護人  廖珮涵律師
被      告  林子正



義務辯護人  楊林澂律師
上列被告因偽造有價證券案件，經檢察官提起公訴（108年度偵
字第17961號、109年度偵字第18968號），本院判決如下：
    主  文
辛○○共同犯行使偽造有價證券罪，處有期徒刑壹年陸月。未扣案
犯罪所得新臺幣壹萬元沒收，於全部或一部不能沒收或不宜執行
沒收時，追徵其價額。又共同犯行使偽造有價證券罪，處有期徒
刑貳年肆月。未扣案犯罪所得新臺幣伍萬元沒收，於全部或一部
不能沒收或不宜執行沒收時，追徵其價額。應執行有期徒刑參年
陸月。
己○○共同犯行使偽造有價證券罪，處有期徒刑壹年伍月。未扣案
犯罪所得新臺幣捌仟元沒收，於全部或一部不能沒收或不宜執行
沒收時，追徵其價額。又共同犯行使偽造有價證券罪，處有期徒
刑貳年貳月。未扣案犯罪所得新臺幣伍萬元沒收，於全部或一部
不能沒收或不宜執行沒收時，追徵其價額。應執行有期徒刑參年
貳月。
乙○○共同犯行使偽造有價證券罪，處有期徒刑壹年肆月。未扣案
犯罪所得新臺幣捌仟元沒收，於全部或一部不能沒收或不宜執行
沒收時，追徵其價額。又共同犯行使偽造有價證券罪，處有期徒
刑貳年。未扣案犯罪所得新臺幣伍萬元沒收，於全部或一部不能
沒收或不宜執行沒收時，追徵其價額。應執行有期徒刑貳年拾月
。
扣案偽造之面額美金壹佰元紙幣壹仟伍佰零壹張及未扣案偽造之
面額美金壹佰元紙幣玖佰玖拾玖張均沒收。
    事  實
一、辛○○、己○○（綽號樂樂）、乙○○與綽號老人家之「蕭正成」
    （已歿）共同基於行使偽造有價證券之犯意聯絡，分別由辛○○持「蕭正成」提供且自不詳時地取得之偽造面額100元舊
    版美鈔，己○○負責聯繫收購方，乙○○負責接送己○○，分別進
    行下列美鈔交易：㈠己○○於民國107年10月底向不知情之丁○○
    稱有舊版美金可折價兌換新臺幣等語，丁○○遂居中牽線介紹
    友人戊○○購買，並約定於107年11月16日進行美金交易，當
    日即由乙○○駕車搭載己○○，戊○○則委託友人甲○○，與辛○○、
    丁○○等5人相約在高雄市○○區○○路000號之蓮潭國際會館，辛○○、己○○、乙○○遂持偽造之舊版美鈔面額共5萬元與甲○○以
    新臺幣100萬餘元進行美金兌換交易，而行使偽造有價證券
    ；㈡嗣後，辛○○、己○○、乙○○又透過丁○○聯繫，與戊○○、甲○○再次約定於107年11月27日11時許，在高雄市○○區○○○路000
    號2樓之首席咖啡廳進行美鈔交易，亦由辛○○、己○○、乙○○
    持偽造之舊版美鈔面額共20萬元與戊○○以當時匯率7至75折
    兌換新臺幣（起訴書誤載之部分，更正如上），而行使偽造
    有價證券。嗣戊○○攜帶上開舊版美鈔出國兌換時遭銀行人員
    發現有異，回國報警後經送鑑定發現係屬偽造美鈔，戊○○、
    甲○○並主動交付偽造美鈔共計1501張予警查扣，始悉上情。
二、案經戊○○訴由高雄市政府警察局新興分局、三民第一分局報
    告臺灣高雄地方檢察署檢察官偵查起訴。 
    理  由
壹、證據能力部分：
一、按被告以外之人於審判外之言詞或書面陳述，除法律有規定
    者外，不得作為證據；又被告以外之人於檢察事務官、司法
    警察官或司法警察調查中所為之陳述，與審判中不符時，其
    先前之陳述具有較可信之特別情況，且為證明犯罪事實存否
    所必要者，得為證據，刑事訴訟法第159 條第1 項、第159
    條之2 分別定有明文。本件被告辛○○及其辯護人否認證人即
    共同被告己○○、乙○○，及證人戊○○（含偵查中未經具結）、
    甲○○、丁○○於警詢時陳述之證據能力，而證人甲○○、丁○○於
    本院審理時已到庭具結證述，其等於審判中之證述與警詢時
    之陳述並無不符之情形，當逕以其審判時之證述為據，故其
    警詢陳述並無較可信之特別情況，應無證據能力。至證人己○○、乙○○及戊○○（含偵查中未經具結）於警詢時之證述，因
    本院並未以上開警詢等之證述為被告辛○○不利之認定，爰不
    論述其證據能力。
二、按儲存電腦系統內之記憶，須經由一定程序，以文字、圖片
    、影像或符號予以重現。惟因儲存過程，具有潛在性偽造、
    變造或修改之危險，是將電腦儲存資料列印後提出為訴訟上
    之證明，應確認電磁記錄是否與輸入時之資料相合，若以列
    印資料之影本為某項事實之 證明，尤以證明影本與原本之
    內容具有一致性為必要（最高法院99年度台上字第3988號判
    決意旨參照）。本件被告辛○○及其辯護人認卷附辛○○、己○○
    、乙○○之微信對話記錄，屬審判外之陳述，無證據能力云云
    。然上開微信對話記錄，係儲存於被告己○○手機內之電磁檔
    案，本非供述證據，無傳聞法則之適用，且係經偵查機關鑑
    識該手機後所擷取而出，當與原本之內容具有同一性，亦無
    事證可認有何經偽造、變造所取得之情事，當有證據能力。
    故被告辛○○及其辯護人上開所指，並不可採。
三、被告以外之人於審判外之陳述，雖不符刑事訴訟法第159 條
    之1 至之4 之規定，然經當事人於審判程序同意作為證據，
    法院審酌該言詞陳述或書面陳述作成時之情況，認為適當者
    ，亦得為證據。刑事訴訟法第159 條之5 第1 項定有明文。
    除上開所述外，其餘本案所引用之被告以外之人於審判外之
    言詞或書面陳述，業經本院審理時予以提示並告以要旨，且
    各經檢察官、被告及辯護人表示意見，當事人已知上述證據
    乃屬傳聞證據，且明示同意作為本案之證據使用（見本院卷
    第124、348-349頁），復本院審酌上開證據作成時之情況，
    並無違法取證或其他瑕疵，認為以之作為證據為適當，而具
    有證據能力。
貳、實體部分：　
一、認定事實所憑之證據及理由：
　　訊據被告辛○○、己○○、乙○○固坦承有於上揭時、地，與告訴
    人戊○○進行舊版美鈔交易，然矢口否認有何行使偽造有價證
    券之犯行，被告辛○○、己○○均辯稱：戊○○所提出之偽鈔，與
    當時交易之美鈔是否同一，具有疑義，又美鈔係由蕭正成提
    供，當時交易亦均經過戊○○及甲○○以驗鈔機確認無誤後始為
    交易，縱為同一，我主觀上對交易美鈔為偽鈔並無認知；被
    告乙○○辯稱：我只是賺點外快，載己○○去交易，並在場旁觀
    ，對其他事項均不知情，不可能知悉美鈔係偽造云云。經查
    ：
　㈠被告辛○○持由蕭正成提供且自不詳時地取得之面額100元舊版
    美鈔，被告己○○負責聯繫收購方，被告乙○○負責接送己○○，
    分別進行下列美鈔交易：㈠被告己○○於107年10月底向不知情
    之丁○○稱有舊版美金可折價兌換新臺幣等語，丁○○遂居中牽
    線介紹友人即告訴人戊○○購買，並約定於107年11月16日進
    行美金交易，當日即由被告乙○○駕車搭載被告己○○，告訴人
    則委託友人甲○○，與被告辛○○、丁○○等5人相約在高雄市○○
    區○○路000號之蓮潭國際會館，被告辛○○、己○○、乙○○遂持
    舊版美鈔面額共5萬元與甲○○以新臺幣100萬餘元進行美金兌
    換交易；㈡嗣後，被告辛○○、己○○、乙○○又透過丁○○聯繫，
    與告訴人、甲○○再次約定於107年11月27日11時許，在高雄
    市○○區○○○路000號2樓之首席咖啡廳進行美鈔交易，亦由辛○○、己○○、乙○○持舊版美鈔面額共20萬元與戊○○以當時匯率7
    至75折兌換新臺幣等情，為被告辛○○、己○○、乙○○供述在案
    （見本院卷第115-116、118-119、156-158頁），亦有證人
    即告訴人戊○○、證人甲○○、丁○○於本院審理時之證述附卷可
    查（見本院卷第210-212、214-215、236-238、350-351、35
    8-360頁），並有丁○○與被告己○○手機LINE對話紀錄翻拍照
    片、甲○○拍攝之現場照片、被告己○○遭扣案手機鑑識資料之
    微信對話紀錄、被告乙○○遭扣案手機翻拍照片、被告辛○○遭
    扣案手機翻拍照片（見警一卷第50-54、201、324-459頁）
    ，此部分事實堪以認定。又告訴人提供之舊版美鈔共計1501
    張，經送內政部警政署刑事警察局鑑定係偽造乙情，亦有內
    政部警政署刑事警察局107年12月21日刑鑑字第1078024842
    號鑑定書在卷可參（見警二卷第16-17頁），此情亦堪認定
    。　
　㈡至被告辛○○、己○○辯稱：戊○○所提出之偽鈔，與當時交易之
    美鈔是否同一，具有疑義云云，然依卷附辛○○、己○○微信對
    話紀錄之美鈔影像（見警一卷第348、354頁），該影像係被
    告辛○○傳送予被告己○○，而影像內之美鈔中英文字母DEPART
    MEN「T」記載為DEPARTMEN「D」，頭像略為粗糙，與真鈔明
    顯不同，此情與本院111年5月5日審判期日勘驗扣案舊版美
    鈔之結果：⒈隨意抽取一疊美鈔，最上方一張鈔票號碼為KB0
    0000000A，該鈔票正面右方數字100圓形印記處内之英文數
    字確實記載為DEPARTMEN「D」，經反光觀看，在右方隱藏之
    頭像確實與警一卷第354頁、348頁相同。⒉隨意抽取其餘鈔
    票，均為相同之情形等情，有本院111年5月5日勘驗筆錄在
    卷可稽（見本院卷第379頁），可認本案扣案之舊版美鈔與
    被告辛○○、己○○對話紀錄中所傳送之美鈔圖像均有相同之英
    文錯拚及虛假頭象，衡諸偽造鈔票之虛假處情形多有，而本
    案同時具有二種完全相同之虛假處應非巧合，可認本案扣案
    之偽造舊版美鈔應係告訴人自被告處所購得之偽造舊版美鈔
    。另被告辛○○辯護人雖辯稱並未於扣案美鈔驗出被告辛○○指
    紋，可認應非自被告辛○○處所得之美鈔云云，而本案扣案美
    鈔30張經化驗後，未發現指紋；另扣案美鈔40張以寧海德林
    顯現後，未發現足資比對之指紋，有內政部警政署刑事警察
    局109年4月22日刑紋字第1090039163號鑑定書、高雄市政府
    警察局三民第一分局證物處理報告可參（見警一卷第226、2
    30頁）。然指紋之採證雖係由人之手指觸物時留痕而來，然
    實際能否採出指紋，仍受檢體保存條件（包括溫度、濕度、
    光照、風雨、灰塵、空氣流通情形，及其他外來因素，如是
    否再經他人觸摸等），以及遺留指紋狀態（包括觸摸者汗腺
    分泌情形、指尖接觸物面的壓力、角度、是否帶有手套等）
    所影響，是指紋鑑定本有其局限性，又本件送驗者，依上開
    鑑定書及證物處理報告所載，僅扣案之30、40張美鈔，而本
    案交易美鈔數量共有2500張，可見送驗者僅為其中少數美鈔
    ，並非全數被告與告訴人交易之美鈔數量，且衡諸證人戊○○
    於本院審理時證稱：驗鈔時係己○○在幫忙，辛○○有摸過其中
    幾張有問題的等語（見本院卷第226頁）；證人丁○○於偵查
    時證稱：開始交易後，由己○○操作驗鈔機檢驗美金等語（見
    警一卷第165、167頁），可見交易現場主要係由被告己○○操
    作點鈔機將交易之美鈔逐張檢驗，而非由被告辛○○操作，綜
    合上情，縱未於上開美鈔上驗出被告辛○○之指紋，並非當然
    表示被告辛○○未曾觸碰過本案扣案之偽造舊版美鈔，亦非得
    以此逕認雙方交易之舊版美鈔與本案扣案之偽造舊版美鈔並
    非同一。再者，本案美鈔交易時雖有以點鈔機確認後始為交
    易，然衡諸證人戊○○、甲○○、丁○○均證稱：對方有要求用特
    定型號之點鈔機進行驗鈔等語（見偵卷第394頁；本院卷第2
    19、241、355-356頁），而市面上具驗鈔功能之機器型號眾
    多，各該機器驗鈔之模式亦有所差異，而隨著偽造鈔票及各
    該機器之精密程度之差別，亦不乏有偽造鈔票可通過驗鈔機
    檢視之可能，衡諸本案被告與告訴人間交易所用之點鈔機既
    係由被告指定之型號，被告自係已知該等美鈔可通過此特定
    型號點鈔機之檢驗，始指定該型號作為當日交易時所用，自
    無由以交易時有經過該型號點鈔機之檢驗，即認交易之美鈔
    確非偽造。是辯護人前揭辯護意旨，均難採認。
　㈢至被告辛○○、己○○、乙○○均辯稱主觀上對交易之舊版美鈔為
    偽造乙情並不知悉云云，然參以被告己○○、辛○○間微信之對
    話紀錄，可見被告己○○、被告辛○○間多次互相傳送美鈔照片
    ，被告己○○並有傳送「這批的就很讚（豎大拇指圖示）」、
    「這批的沒用」、「我說萬一如果這個失敗了那老灰阿還會
    拿別的版本嗎？」、「機器也像老灰傳的那種嗎？」、「我
    只是要確認清楚，別到時候去驗時被收方洗臉」，被告辛○○
    亦有回覆「會、但是要過段時間，他急了，就又給新東西」
    、「老人提供的，他自己有試，可以過的，用老人提供的機
    器可以」等語（見警一卷第329-330、362-363、366-367頁
    ），上開對話除就各批美鈔品質進行評價，亦有談及若失敗
    ，老人家是否仍會有另批美鈔可提供等語，顯然係在討論由
    「蕭正成」提供之偽造美鈔品質及該等偽造美鈔是否可通過
    驗鈔機之測試等情狀，足認被告辛○○、己○○均對「蕭正成」
    提供之美鈔為偽造乙事自始即知之甚詳，被告己○○辯護人辯
    稱此僅係在討論舊版美鈔之版本云云，顯非可採。況依臺灣
    銀行公告收費標準，民眾持舊版美鈔兌換現行流通美鈔，依
    本行當日牌告之美元現金賣出、現金買入匯率的價差收取費
    用，倘若民眾持舊版美鈔兌換為新臺幣，則依本行當日牌告
    之美元現金買入匯率計價新臺幣，另再加收每1美元新臺幣0
    .3元的處理費等情，有臺灣銀行高雄分行111年3月30日高雄
    外字第11150005831號函附卷可參（見本院卷第326頁），顯
    見本案美鈔實可至一般銀行兌換，且本案交易美金金額分別
    為美金5萬元、20萬元，倘經由臺灣銀行兌換新臺幣，雖要
    加收費用分別為新臺幣1萬5000元、6萬元處理費，然可兌換
    之金額仍遠高於與告訴人交易所用之7折、75折匯率計算之
    金額，依一般常情，自無由捨較佳之銀行匯率，而屈就於告
    訴人提供之較低匯率之必要，然「蕭正成」卻寧願透過被告
    辛○○、己○○、乙○○，額外花費時間、精力，舟車勞頓與告訴
    人等人見面，亦要以較低匯率與告訴人兌換，且被告辛○○、
    己○○、乙○○竟能因此分別獲有數萬元以上之傭金，顯見被告
    辛○○、己○○、乙○○對於本案美鈔並非真實乙節，應有一定認
    識，因此方捨一般銀行換匯途徑，而透過介紹轉由告訴人之
    私人匯兌途徑，是被告辛○○、己○○、乙○○主觀上對於本案美
    鈔為偽鈔乙節有所認識，堪以認定。
　㈣另被告乙○○及其辯護人雖辯稱被告乙○○僅係在被告己○○去交
    易並在場旁觀，對其他事項均不知情云云，然觀諸被己○○、
    乙○○間之微信對話紀錄，可見被告乙○○曾傳送數張美鈔上擺
    有茶的魔手及手寫謝字紙條之照片2張予被告己○○（見警一
    卷第319頁），且被告己○○於偵查時稱：（問：乙○○是否知
    悉交易美金的過程及實際收取傭金？）他都知道，且他也有
    收到傭金；我傳給乙○○的line截圖，是丁○○傳給我，讓我知
    道有人要收購美金，叫我聯絡辛○○，我才轉傳給乙○○讓他知
    道，至於乙○○傳圖片給我，是我先前傳給丁○○的圖片，是要
    取信戊○○，證明我們有美鈔要賣，後來因我手機資料不見，
    丁○○又跟我要，我才叫乙○○傳回來給我等語（見警一卷第44
    、56-57頁）；被告乙○○於偵查中稱：扣案之私務貨幣存款
    協議書、美金買賣協議書，係丁○○交給己○○後，己○○交由我
    保管等語（見警一卷第78頁），衡諸被告乙○○確有收取傭金
    ，且數額與被告己○○相同（詳如後三㈡所述），而被告己○○
    尚需聯繫收購方，並接洽美鈔交易事宜，倘如被告乙○○所述
    只是擔任司機並在場旁觀，其參與程度與被告己○○顯不相當
    ，竟可收取與被告己○○相同之傭金，實與常情不符，且被告
    乙○○除載送被告己○○前往交易現場外，亦有於交易時在場，
    而本案美鈔屬偽造美鈔，衡情被告己○○端不會無故將相關照
    片傳送予其他不相干之人，更不會令其他不相干之人在場目
    睹此等違法行為，益見被告乙○○確參與其中，並分擔部分犯
    行，其與被告辛○○、己○○當有共同行使偽造有價證券之犯意
    聯絡甚明，是被告乙○○及其辯護人上開辯稱，自非可採。　
　㈤又107年11月27日之交易金額究為美金20萬或30萬部分，證人
    戊○○、甲○○、丁○○雖於偵查、審理時證稱：107年11月27日
    ，係兌換美金30萬元，並當場交付新臺幣6百多萬元等語（
    見警一卷第140、144頁；本院卷第234、240、360頁），然
    此與被告辛○○、己○○於偵查及審理時均稱：第二次交易之金
    額為美金20萬元等語（見警一卷第10、41頁；偵卷第320、3
    26頁；本院卷第116、156頁）不符，復無其他證據可認該次
    交易之金額究為美金20萬元或30萬元，是本於罪疑有利被告
    原則，僅能認定此次交易之金額為美金20萬元。至證人戊○○
    雖就是否有於出入境時至機場臺灣銀行櫃檯兌換美鈔而發現
    係偽造美鈔及其他部分細節事項，證述前後有所齟齬，然衡
    諸證人所為之供述證言，係由證人陳述其所親身經歷事實之
    內容，而證人均係於體驗事實後之一段期間，方於警詢或檢
    察官偵訊時為陳述，更於其後之一段期間，始於審判中接受
    檢、辯或被告之詰問，受限於人之記憶能力及言語表達能力
    有限，本難期證人於警詢或檢察官偵訊時，能鉅細無遺完全
    供述呈現其所經歷之事實內容，更無從期待其於法院審理時
    ，能一字不漏完全轉述先前所證述之內容，是證人之證詞，
    難免因時間經過，致一部分記憶失真；或因多次相同之訊問
    ，一時未能完全明瞭訊問者真意，致未能為完整之陳述；或
    因訊問方式之不同，致回答用語不同但真意相同，而影響其
    回答之內容，而本案交易美鈔已經本院認定確屬偽造，至告
    訴人雖就有於出入境時至機場臺灣銀行櫃檯兌換美鈔而發現
    係偽造鈔等細節事項前後證述不完全相同，亦無礙於本案被
    告3人上開犯行之認定。
　㈥綜上所述，本案事證明確，被告3人所犯行使偽造有價證券之
    犯行，均堪認定，應依法論科。　
二、論罪科刑：　　
　㈠按刑法第201條第2項條原規定：「行使偽造、變造之公債票
    、公司股票或其他有價證券，或意圖供行使用之用而收集或
    交付於人者，處1年以上、7年以下有期徒刑，得併科3千元
    以下罰金」，依刑法施行法第1條之1第1項、第2項前段規定
    ，罰金部分應就其所定數額提高為30倍，即9萬元；嗣修正
    為：「行使偽造、變造之公債票、公司股票或其他有價證券
    ，或意圖供行使之用而收集或交付於人者，處1年以上7年以
    下有期徒刑，得併科9萬元以下罰金」，於108年12月25日公
    布，於同年月27日施行。互核修正前後之規定，新法僅將原
    定罰金依刑法施行法第1條之1第1項、第2項前段規定計算後
    之數額予以明文化，並酌修記載方式，就犯罪之構成要件、
    刑罰效果均未變更，無較有利或不利於被告之情形，故無新
    舊法比較之問題，應逕適用裁判時之規定。
　㈡按美鈔在國內交易上既有流通效力，自屬有價證券之一種，
    故核被告辛○○、己○○、乙○○3人所為，均係犯刑法第201條第
    2項前段之行使偽造有價證券罪。被告3人行使偽造之本案美
    鈔以使告訴人交付財物，所交付者即該物本身之價值，而非
    新債清償或供擔保等行使偽造有價證券以外之另一行為，是
    其詐欺取財部分應為行使偽造有價證券行為所吸收，不另論
    罪。被告3人上開犯行與「蕭正成」間，均有犯意聯絡及行
    為分擔，應論以共同正犯。被告3人先後2次行使偽造有價證
    券之行為，時間相隔數日，且行為態樣亦可區分，顯係犯意
    各別，行為互異，應予分論併罰。起訴書認被告3人先後2次
    行使偽造有價證券之行為，屬接續犯，容有誤會，應予更正
    。
　㈢爰以行為人之責任為基礎，審酌被告等人明知取得之本案美
    元紙幣為偽造，卻仍行使於告訴人，並向之收取金額，助長
    偽造他國貨幣犯罪及偽造鈔券之流通，紊亂社會交易秩序、
    國內外美鈔流通之貨幣體系，且本案美鈔數量非寡，並造成
    告訴人受有不輕之損害，所為應予非難，且犯後猶否認犯行
    ，尚未與告訴人達成調解，犯後所生損害並未填補，及被告
    辛○○於本院審理中自述大學畢業之智識程度、經濟狀況小康
    、未婚、無子女；被告己○○於本院審理中自述高職畢業之智
    識程度、經濟狀況勉持、未婚、無子女；被告乙○○於本院審
    理中自述高職畢業之智識程度、經濟狀況勉持、已婚、有1
    未成年子女之生活狀況（見本院卷第474頁）及被告3人之前
    科素行、參與情節以被告辛○○最重，被告己○○次之，被告乙○○更次之等一切情狀，分別量處主文欄所示之刑。並考量被
    告3人前揭犯罪情狀、參與程度，各定其應執行刑如主文所
    示。
三、沒收：
  ㈠按偽造之有價證券，不問屬於犯人與否，沒收之。刑法第205
    條定有明文。該條規定係採絕對義務沒收主義，法院就此等
    物品是否宣告沒收，無審酌餘地，除已證明滅失者外，不問
    屬於犯人與否、或有無查扣，均應宣告沒收。查本案美鈔總
    計2500張均為偽造之有價證券，業據認定如前，其中扣案部
    分為1501張，餘未扣案之999張告訴人雖稱：有15萬元美金
    已於蒙古燒毀，是蒙古那邊的人燒毀，我沒有在現場等語（
    見本院卷第229頁），然因無證據認定該999張已滅失，爰依
    上開規定及說明，全數宣告沒收之。
　㈡犯罪所得，屬於犯罪行為人者，沒收之。前二項之沒收，於
    全部或一部不能沒收或不宜執行沒收時，追徵其價額。刑法
    第38條之1第1項前段、第3項定有明文。查被告辛○○於偵查
    時陳稱：我拿到新臺幣之後就交給蕭正成，蕭正成就拿跑腿
    費給我，第一次蕭正成大約給我1萬，第二次大約給我5萬等
    語（見警一卷第11-13頁、偵卷第320頁）；被告己○○於偵查
    時陳稱：辛○○將新臺幣交給老人家後向他拿取傭金，第一次
    辛○○拿16000元給我，我把其中8000元給乙○○，我們說好傭
    金對半拆帳，第二次辛○○拿10萬元給我，我一樣拿5萬元給
    乙○○等語（見警一卷第41-42頁、偵卷第頁）；被告乙○○於
    偵查時陳稱：己○○跟我說會和我對半分傭金，我一次拿到80
    00元，一次拿到5萬多元等語（見警一卷第98頁、偵卷第330
    頁），是就上開被告辛○○、己○○、乙○○收取之傭金，均屬犯
    罪之所得，爰依上開規定，於各該被告所處罪刑項下宣告沒
    收，並諭知於全部或一部不能沒收或不宜執行沒收時，追徵
    其價額。至告訴人用以交易舊版美鈔之新臺幣，因被告辛○○
    、己○○均稱交易後均交予「蕭正成」，卷內復無其他證據可
    認被告辛○○、己○○、乙○○就此有處分權限，即不予諭知沒收
    。
　㈢至其餘扣案物，或無證據證明與本案犯行有關，或僅具證據
    性質，而非供犯罪所用，爰均不予宣告沒收。　
據上論斷，應依刑事訴訟法第299 條第1 項前段，刑法第28條、
第201條第2項、第205條、第51條第5款、38條之1第1項前段、第
3項，刑法施行法第1條之1第1項、第2項前段，判決如主文。
本案經檢察官庚○○提起公訴，檢察官丙○○到庭執行職務。　
中　　華　　民　　國　　111 　 年　　8　　月　　4　　日
                  刑事第四庭    審判長法　官  王俊彥
                                      法  官　楊書琴　　
　　　　　　　　　                    法  官  陳芷萱
因疫情而遲誤不變期間，得向法院聲請回復原狀。 　　　　　
以上正本證明與原本無異。
如不服本判決應於收受送達後20日內向本院提出上訴書狀，並應
敘述具體理由；如未敘述上訴理由者，應於上訴期間屆滿後20日
內向本院補提理由書（均須按他造當事人之人數附繕本）「切勿
逕送上級法院」。
中　　華　　民　　國　　111 　年　　8 　　月　　4 　　日
　　　　　　　　　　　　　　　　　    書記官　林怡秀　　
　　　　　　　　　　　　　　　　　 　  
附錄本案論罪科刑依據之法條：
刑法第201條第2項
行使偽造、變造之公債票、公司股票或其他有價證券，或意圖供
行使之用而收集或交付於人者，處一年以上七年以下有期徒刑，
得併科九萬元以下罰金。